臺灣高雄地方法院刑事判決　　　　　　　　　　　　　九十四年度訴字第二七一號
　　公　訴　人　臺灣高雄地方法院檢察署檢察官
　　被　　　告　丙○　　男　三.
右列被告因偽造文書等案件，經檢察官提起公訴（九十三年度偵字第一四一六七號）
 ，因被告於本院準備程序為有罪之陳述，經合議庭裁定由受命法官依簡式審判程序
獨任審理，本院判決如左：
    主  文
丙○連續攜帶兇器、逾越門扇竊盜，處有期徒刑壹年。
扣案之水果刀壹把及附表所示偽造「乙○○」之署押，均沒收。
    事實及理由
一、按除被告丙○所犯為死刑、無期徒刑、最輕本刑為三年以上有期徒刑之罪或高等
    法院管轄第一審案件者外，於法院行準備程序進行中，被告先就被訴事實為有罪
    之陳述時，審判長得告知被告簡式審判程序之旨，並聽取當事人、代理人、辯護
    人及輔佐人之意見後，裁定進行簡式審判程序；且受命法官行準備程序，與法院
    或審判長有同一之權限；又簡式審判程序之證據調查，不受刑事訴訟法第一百五
    十九條第一項、第一百六十一條之二、第一百六十一條之三、第一百六十三條之
    一及第一百六十四條至第一百七十條規定之限制，刑事訴訟法第二百七十三條之
    一第一項、第二百七十九條第二項前段、第二百七十三條之二分別定有明文。查
    本件被告丙○所犯為死刑、無期徒刑、最輕本刑為三年以上有期徒刑以外之罪，
    且非高等法院管轄第一審之案件，其於準備程序就前揭被訴事實為有罪之陳述，
    經受命法官告知簡式審判程序之旨，並聽取當事人之意見後，本院認無不得或不
    宜改依簡式審判程序進行之處，爰依刑事訴訟法第二百七十三條之一第一項第二
    百八十四條之一，由合議庭裁定本件由受命法官獨任進行簡式審判程序，合先敘
    明。
二、本件被告之犯罪事實及證據，引用檢察官起訴書之記載（如附件）。
三、按刑法第三百二十一條第一項第三款之攜帶兇器竊盜罪，係以行為人攜帶兇器竊
    盜為其加重條件，此所謂兇器，其種類並無限制，凡客觀上足對人之生命、身體
    安全構成威脅，具有危險性即屬之，且只須行竊時攜帶此種具有危險之兇器為已
    足，並不以攜帶之初有行兇之意圖為必要，此有最高法院民國（下同）七十九年
    臺上字第五二五三號判例足資參照。查被告所有持供犯本罪所用之水果刀一支，
    質地堅硬，如持以行兇，客觀上足以傷害人之生命、身體，自屬具有危險性之兇
    器（最高法院七十四年度第三次刑事庭會議決議參照）。被告犯罪事實一（一）
    所為，係犯刑法第三百二十條第一項之竊盜罪；被告犯罪事實一（二）所為，係
    犯刑法第三百二十一條第一項第二款、第一款之逾越門扇於夜間侵入住宅竊盜罪
    、同法第三百三十九條之二第一項之以不正方法由自動付款設備取得他人之物罪
    、同法第二百十六條、第二百十條之行使偽造私文書，同法第三百三十九條第一
    項之詐欺取財等罪；犯罪事實一（三）係犯刑法第三百二十一條第一項第二款之
    逾越安全設備竊盜罪；犯罪事實一（四）係犯刑法第三百二十一條第一項第三款
    、第二款之攜帶兇器逾越安全設備竊盜罪。又被告就盜刷信用卡行使偽造簽帳單
    之私文書，並以此詐取財物等犯行部分，與某不詳姓名年籍之成年女子間，有犯
    意聯絡及行為分擔，應依刑法第二十八條之規定論以共同正犯。另被告就所犯前
    開四次竊盜犯行間，係時間緊接，手法相同，觸犯構成要件同一之罪名，顯係基
    於概括之犯意反覆而為之，為連續犯，應依連續犯之規定論以情節較重之犯罪事
    實一（四）攜帶兇器、逾越安全設備竊盜一罪，並依法加重其刑；再被告在信用
    卡簽帳單上之偽造署押行為，屬偽造私文書之階段行為，且偽造私文書之低度行
    為復為行使之高度行為所吸收，亦均不另論罪。又被告先後多次行使偽造私文書
    之行為，時間緊接，所犯使罪名相同，顯均係基於概括之犯意為之，應依連續犯
    之規定論以一行使偽造私文書罪。被告連續加重竊盜犯行與連續行使偽造私文書
    、詐欺取財及以不正方法由自動付款設備取得他人之物罪等各罪間，有方法、目
    的之牽連關係，應依刑法第五十五條規定，從一重之連續加重竊盜罪處斷。爰審
    酌被告正值壯年，竟圖以竊盜方式不勞而獲，而持客觀上足以傷害人之水果刀一
    支而逾越毀他人窗戶安全設備，並侵入住宅竊取財物，不惟侵害他人之財產權，
    復嚴重破壞他人住宅之安全、安寧，足使被害人陷於惶惶不安之憂慮狀態，且多
    次使用竊得之信用卡消費，危害交易秩序，惡性非輕，惟其犯後坦承全部犯行，
    態度良好等一切情狀，酌情量處如主文所示之刑。
四、又被告偽造如附表偽造署押欄所示被害人「乙○○」之署押，均依刑法第二百十
    九條之規定沒收之；至扣案之水果刀一支，為被告所有持供犯本罪所用之物，業
    據被告陳明在卷，爰併依刑法第三十八條第一項第二款之規定，宣告沒收。
據上論斷，應依刑事訴訟法第二百七十三條之一、第二百九十九條第一項前段、第三
百十條之二，刑法第五十六條、第三百二十一條第一項第二款、第三款、第二百十六
條、第二百十條、第三百三十九條第一項、第三百三十九條之二第一項、第五十五條
、第二百十九條、第三十八條第一項第二款，罰金罰鍰提高標準條例第一條前段，判
決如主文。
本案經檢察官甲○○到庭執行職務。
中　　　華　　　民　　　國　　九十四　　年　　　二　　　月　　二十五　　日
                                  臺灣高雄地方法院刑事第七庭
                                      法  官    張茹棻
右正本證明與原本無異。
如不服本判決，應於判決送達後十日內，向本院提出上訴狀。
                                      書記官    李忠霖
中　　　華　　　民　　　國　　九十四　　年　　　二　　　月　　二十五　　日
附表
┌──┬────────────┬──────────┬───────┐
│編號│　消費時間、地點、消費金│使用信用卡卡號　　　│　備     註　 │
│　　│  額（新台幣）　        │發卡銀行　　　　　　│ 　           │
│    │  　                    │                    │              │
│    │  　                    │                    │              │
│    │　　　　　　　　　　　　│                    │              │
├──┼────────────┼──────────┼───────┤
│一　│　90.06.24　　　　　　　│0000000000000000　　│簽帳單卡人簽名│
│　　│　十五時零一分　　　　　│匯豐銀行　　　　　　│欄上偽造「莊淑│
│　　│　台北市萬華區○○○路　│　　　　　　　　　　│惠」簽名二枚（│
│　　│　七十號四樓「普雷伊」　│　　　　　　　　　　│二聯均各有偽造│
│　　│　商店　　　            │　　　　　　　　　　│簽名一枚，其中│
│    │　一萬九千八百元　　　　│                    │一枚書寫，另一│
│    │  　                    │                    │枚複寫）　    │
│    │                        │                    │　            │
│    │                        │                    │　　　　　　　│
│    │                        │                    │　　　　　　　│
│    │                        │                    │　　　　　　　│
│    │                        │                    │　　　　　　　│
│    │                        │                    │              │
├──┼────────────┼──────────┼───────┤
│二　│　90.06.24　　　　　　　│0000000000000000　　│同右　　      │
│　　│　十八時四十三分　　　　│慶豐銀行　　　　　　│　　　　　　　│
│　　│　台北市松山區○○○路　│　　　　　　　　　　│　　　　　　　│
│　　│　三０九號一樓「捷威旅　│　　　　　　　　　　│　　　　　　　│
│　　│　行社」　　　　        │　　　　　　　　　　│　　　　　　　│
│    │　一萬七千三百元　　　  │                    │              │
├──┼────────────┼──────────┼───────┤
│三　│　90.06.24　　　　　　　│0000000000000000　　│同右　　　    │
│　　│　同右址捷威旅行社      │富邦銀行　　　　　　│　　　　　　　│
│    │  一萬七千三百元　　　  │                    │              │
├──┼────────────┼──────────┼───────┤
│四　│　90.06.24　　　　　　　│　　　　　　　　　　│同右　　　　　│
│　　│　台北縣五股鄉○○路二　│同右　　　　　　　　│　            │
│　　│　段一六八號寶島眼鏡    │　　　　　　　　　　│　            │
│    │  二千二百元　　        │                    │　 　　       │
│    │                        │                    │　　　　　　　│
└──┴────────────┴──────────┴───────┘
附錄論罪之條文：
刑法第二百十條
          偽造、變造私文書，足以生損害於公眾或他人者，處五年以下有期徒刑。
刑法第二百十六條
          行使第二百十條至第二百十五條之文書者，依偽造、變造文書或登載不實
          事項或使登載不實事項之規定處斷。
刑法第三百二十一條
犯竊盜罪而有左列情形之一者，處六月以上、五年以下有期徒刑：
一、於夜間侵入住宅或有人居住之建築物、船艦或隱匿其內而犯之者。
二、毀越門扇、牆垣或其他安全設備而犯之者。
三、攜帶兇器而犯之者。
四、結夥三人以上而犯之者。
五、乘火災、水災或其他災害之際而犯之者。
六、在車站或埠頭而犯之者。
前項之未遂犯罰之。
刑法第三百三十九條第一項、第二項
          意圖為自己或第三人不法之所有，以詐術使人將本人或第三人之物交付者
          ，處五年以下有期徒刑、拘役或科或併科一千元以下罰金。
          以前項方法得財產上不法之利益或使第三人得之者，亦同。
刑法第三百三十九條之二第一項
          意圖為自己或第三人不法之所有，以不正方法由自動付款設備取得他人之
          物者，處三年以下有期徒刑、拘役或一萬元以下罰金。
